pt-PT: Acabamento cosmético: Orvalhado; Com relevo; Purpurinas; Brilhante; Holográfico; Luminoso; Mate; Metálico; Natural; Néon; Opaco; Efeito pérola; Radiante; Acetinado; Cetim-matificado; Semimate; Simples; Cintilante; Sem brilho; Macio; Foco suave; Cintilante; Veludo; Veludo matificado; Outro
ru: Эффект косметического продукта: Влажный; Рельефный; Блестящий; Глянцевый; Голографический; Светящийся; Матовый; Металлический; Натуральный; Неоновый; Непрозрачный; Перламутровый; Сияющий; Сатиновый; Сатиново-матовый; Полуматовый; Прозрачный; Мерцающий; Без блеска; Гладкий; Мягкий фокус; Блестящий; Бархатистый; Бархатисто-матовый; Другой
zh-TW: 化妝品質地: 水潤; 壓花; 亮粉; 光澤; 全息; 發光的; 霧面; 金屬色; 天然; 霓虹; 不透明; 珠光; 光彩透亮; 緞面布; 緞面霧面; 半霧面; 純粹; 微光; 無光澤; 光滑; 柔焦; 閃耀; 天鵝絨; 絲絨啞光; 其他
bg-BG: Козметично покритие: Освежен; Релефен; Блясък; Гланциран; Холографски; Светещ; Матов; Металик; Естествен; Неон; Непрозрачен; Перлен цвят; Лъчист; Сатен; Сатен-матов; Полуматов; Чист; Блещукане; Без блясък; Мек; Мек фокус; Искрящ; Кадифе; Кадифено-матов; Други
tr: Kozmetik Kaplama: Nemli; Kabartmalı; Simli; Parlak; Holografik; Aydınlık; Mat; Metalik; Doğal; Neon; Opak; Sedefli; Işıltılı; Saten; Saten mat; Yarı mat; Şeffaf; Işıltılı; Parlama yapmaz; Pürüzsüz; Yumuşak görüntü; ışıltılı; Kadife; Kadife mat; Diğer
lt-LT: Kosmetinė apdaila: Skaistus; Reljefiškas; Blizgus; Žvilgus; Holografinis; Švytintis; Matinis; Metalo žvilgesio; Natūralus; Neoninis; Maskuojantis; Perlamutrinis; Švytėjimo suteikiantis; Satino efektas; Satino efektas / matinis; Pusiau matinis; Lengvai dengiantis; Spindintis; Be blizgesio; Glotnus; Tolygiai susiliejantis; Blizgantis; Aksomo efektas; Aksomo efektas / matinis; Kita
ko: 화장 마무리: 촉촉한; 입체적인; 반짝이; 글로시; 홀로그래픽; 환한; 매트; 메탈릭; 자연; 형광; 불투명; 진주 광택; 빛이 나는; 새틴; 새틴 매트; 세미 매트; 얇은; 은은한 빛; 무광택; 매끄러운; 소프트 포커스; 생기 있는; 벨벳; 벨벳 매트; 기타
hu: Esztétikai felület: Harmatos; Árnyalt; Csillám; Fényes; Holografikus; Világító; Matt; Fémes; Természetes; Neon; Átlátszatlan; Gyöngyházfényű; Ragyogó; Szatén; Szatén-matt; Félmatt; Áttetsző; Csillámló; Csillogásmentes; Szolid; Lágy fókusz; Csillogó; Bársonyos; Bársonyos-matt; Egyéb
cs: Výsledný efekt pro pleť: Svěží; Reliéfní; Třpytky; Lesklá; Holografický; Projasňující; Matná; Metalický; Přírodní; Neon; Neprůhledné; Perleťový; Zářící; Satén; Saténově matný; Polomatný; Průsvitné; Třpytivý; Bez lesku; Hladký; Překrývací; Jiskřivý; Samet; Sametově matný; Jiné
ro-RO: Finisaj: Proaspăt; Cu model în relief; Sclipici; Lucios; Holografic; Luminos; Mat; Metalizat; Natural; Neon; Opac; Sidefat; Radiant; Satinat; Satinat-mat; Semi-mat; Transparent; Sclipitor; Fără strălucire; Neted; Soft-focus; Strălucitor; Catifelat; Catifelat-mat; Altele
el: Καλλυντικό φινίρισμα: Υγρό; Ανάγλυφο; Γκλίτερ; Γυαλιστερό; Ολογραφική; Αστραφτερό; Ματ; Μεταλλικό; Φυσικό; Νέον; Αδιαφανές; Μαργαρώδες; Λαμπερό; Σατέν; Σατέν-ματ; Ημι-ματ; Λεπτό; Αστραφτερό; Χωρίς γυαλάδα; Ήπια; Απαλής εστίασης; Σπινθηροβόλο; Βελούδο; Βελούδινο-ματ; Άλλο
vi: Lớp kết thúc của mỹ phẩm: Phủ sương; Dập nổi; Óng ánh; Bóng láng; Hologram; Phát quang; Lì; Ánh kim; Màu tự nhiên; Neon; Đục; Nhũ ngọc trai; Rực rỡ; Satin; Satin lì; Nửa lì; Mỏng; Lung linh; Không bóng; Nhẵn; Tôn vẻ mềm mại; Lóng lánh; Nhung; Nhung lì; Khác
th: ฟุนิชลุคเครื่องสำอาง: ฉ่ำวาว; แบบนูน; กลิตเตอร์; มัมวาว; โฮโลกราฟิก; ใสสว่าง; ด้าน; เมทัลลิก; เป็นธรรมชาติ; หลอดนีออน; Opaque; ประกายมุก; กระจ่างใส; กระดาษเนื้อซาติน; ซาตินแมตต์; กึ่งด้าน; Sheer; แวววาว; ไม่เงา; เรียบ; ปรับผิวเรียบเรียน; วาววับ; ผ้ากำมะหยี่; กำมะหยี่แมตต์; อื่นๆ
ja: 化粧仕上げ: デューイ; エンボス加工; グリッター; 光沢のある; ホログラフィック; ルミナス; マット; メタリック; ナチュラル; ネオン; 不透明; パーレセント; 輝き; サテン; サテンマット; セミマット; シアー; シマー; マット; スムース; ソフトフォーカス; キラキラ; ベルベット; ベルベットマット; その他
zh-CN: 美容润饰: 水润; 压花; 闪粉; 光面; 全息色; 发光的; 哑光; 金属色; 自然; 霓虹灯; 不透明; 珠光; 光芒四射; 缎; 缎面哑光; 半哑光; 裸色; 微光; 无油光; 光滑; 柔光; 闪光; 天鹅绒; 丝绒哑光; 其他
hr-HR: Završni izgled kozmetičkog proizvoda: Svježe; Reljefno; Šljokice; Sjaj; Holografska; Svjetleći; Mat; Metalik; Prirodni; Neonski; Neprozirni; Sedefasti; Blistavi; Saten; Saten-mat; Polumat; Prozirni; Svjetlucavi; Bez sjaja; Glatka; Meki fokus; Svjetlucavo; Baršun; Baršun-mat; Ostalo
sv: Kosmetisk finish: Daggig; Präglad; Glitter; Glansig; Holografisk; Lysande; Matt; Metallisk; Naturlig; Neon; Ogenomskinlig; Pärlemorskimrande; Strålande; Satin; Satin-matt; Semimatt; Skir; Skimmer; Glansfri; Slät; Mjukt fokus; Glittrande; Sammet; Sammetsmatt; Annat
en: Cosmetic finish: Dewy; Embossed; Glitter; Glossy; Holographic; Luminous; Matte; Metallic; Natural; Neon; Opaque; Pearlescent; Radiant; Satin; Satin-matte; Semi-matte; Sheer; Shimmer; Shine-free; Smooth; Soft-focus; Sparkly; Velvet; Velvet-matte; Other
da: Kosmetisk finish: Dugget; Præget; Glitter; Glansfuldt; Holografisk; Lysende; Mat; Metallisk; Naturlig; Neon; Uigennemsigtig; Perleskinnende; Strålende; Satin; Satin-mat; Semi-mat; Ren; Glimmer; Glansfri; Glat; Blødt fokus; Gnitrende; Fløjl; Fløjlsmat; Andet
es: Acabado cosmético: Radiante; En relieve; Purpurina; Brillante; Holográfico; Luminoso; Mate; Metálico; Natural; Neón; Opaca; Nacarado; Radiante; Satinado; Mate satinado; Semimate; Transparentes; Brillo; Sin brillo; Suave; Enfoque suave; Brillante; Terciopelo; Mate aterciopelado; Otros
sk-SK: Kozmetická úprava: Orosený; Reliéfny; Trblietavý; Lesklý; Holografický; Svetelný; Matný; Kovový; Prirodzený; Neónový; Nepriehľadný; Perleťový; Žiarivý; Saténový; Saténový-matný; Polomatný; Jasný; Trblietavý; Bez lesku; Hladký; Jemný; Iskrivý; Zamatový; Zamatovo-matný; Iné
fi: Kosmeettinen viimeistely: Kasteenraikas; Kohokuvioitu; Kimalle; Kiiltävä; Holografinen; Loistava; Matta; Metallinen; Luonnollinen; Neon; Läpinäkymätön; Helmiäinen; Säteilevä; Satiini; Satiini - matta; Puolimatta; Läpikuultava; Hohtava; Kiilloton; Sileä; Pehmentävä; Kimaltava; Sametti; Samettinen - matta; Muu
pl: Kosmetyczne wykończenie: Wilgotny; Tłoczone; Brokat; Lśniący; Holografia; Rozświetlony; Matowy; Metaliczny; Natural; Neonowy; Nieprzezroczyste; Perłowy; Promienne; Satyna; Satynowo-matowy; Półmat; Przezroczyste; Świecący; Bez połysku; Gładki; Zmiękczający; Błyszczący; Aksamit; Aksamitno-matowy; Pozostałe
nb: Kosmetisk finish: Duggvåt; Preget; Glitter; Blank; Holografisk; Lysende; Matt; Metallisk; Naturlig; Neon; Ugjennomsiktig; Perleskimrende; Strålende; Sateng; Sateng-matt; Halvmatt; Ren; Skimmer; Skinnfri; Glatt; Mykt fokus; Glitrende; Fløyel; Fløyelsmatt; Annen
it: Finish cosmetico: Dewy; In rilievo; Glitter; Lucido; Olografico; Luminoso; Matte; Metallico; Naturale; Neon; Opaco; Perlescente; Radioso; Satinato; Satinato-opaco; Semiopaco; Sheer; Shimmer; Senza lucentezza; Liscio; Soft-focus; Brillantinato; Velluto; Velluto opaco; Altro
sl-SI: Kozmetični zaključek: Navlažen; Reliefen; Bleščice; Sijoč; Holografski; Svetleč; Mat; Kovinski; Naraven; Neon; Neprozoren; Biserno; Sijoče; Saten; Saten-mat; Polmat; Prosojen; Svetlikajoč; Brez sijaja; Gladka; Soft-focus; Bleščeče; Žamet; Žametno-mat; Drugo
pt-BR: Acabamento cosmético: Úmido; Em relevo; Brilho; Brilhoso; Holográfico; Luminoso; Fosco; Metálico; Natural; Néon; Opaca; Perolado; Radiante; Cetim; Acetinado fosco; Semifosco; Transparente; Brilho; Sem brilho; Suave; Foco suave; Cintilante; Veludo; Veludo fosco; Outro
fr: Finition cosmétique: Couvert de rosée; En relief; Paillettes; Brillant; Holographique; Lumineux; Mat; Métallique; Naturel; Néon; Opaque; Pearlescent; Rayonnant; Satiné; Satin-mat; Semi-mat; Transparent; Scintillant; Sans brillance; Lisse; Mise au point floue; Brillant; Velours; Velour-mat; Autre
de: Äußere Beschichtung: Dewy; Geprägt; Glitzer; Glänzend; Holografisch; Leuchtend; Matt; Metallisch; Naturfarben; Neon; Undurchsichtig; Perleffekt; Strahlend; Seidenmatt; Seidenmatt; Halbmatt; Leicht deckend; Schimmern; Glanzfrei; Glatt; Weich; Funkelnd; Samt; Samtmatt; Sonstiges
nl: Cosmetische afwerking: Bedauwd; In reliëf; Glitter; Glanzend; Holografisch; Lumineus; Mat; Metallic; Natuurlijk; Neon; Opaque; Parelmoer; Stralend; Satijn; Satijn-mat; Halfmat; Puur; Glanzend; Glansvrij; Glad; Soft-focus; Glinsterend; Fluweel; Fluweel-mat; Andere